【裁判字號】    99,小上,107
【裁判日期】    991129
【裁判案由】    損害賠償
【裁判全文】
臺灣臺中地方法院民事裁定  99年度小上字第107號
上  訴  人  賴丹鶴
被上訴人    明台產物保險股份有限公司
法定代理人  兼好克彥
上列當事人間損害賠償事件，上訴人對於民國99年9月27日本院
臺中簡易庭99年度中小字第2327號第一審小額民事判決提起上訴
，本院合議庭裁定如下：
    主      文
上訴駁回。
第二審訴訟費用新臺幣壹仟伍佰元由上訴人負擔。
    理      由
一、按對於小額程序之第一審裁判之上訴或抗告，非以其違背法
    令為理由，不得為之。又上訴狀內應記載上訴理由，表明(
    一)原判決所違背之法令及其具體內容。(二)依訴訟資料可
    認為原判決有違背法令之具體事實，民事訴訟法第436條之
    24第2項、第436條之25分別定有明文。又所謂判決有違背法
    令，乃指判決不適用法規或適用不當，亦為同法第468條所
    明定，此亦為小額事件之上訴程序所準用（民事訴訟法第43
    6條之32第2項參照）。再以判決有不適用法規或適用不當為
    上訴理由時，其上訴狀或理由書應有具體之指摘，並揭示該
    法規之條項或內容，若係成文法以外之法則，應揭示該法則
    之旨趣，倘為司法院解釋或最高法院之判例，則應揭示該判
    解之字號或其內容，如依民事訴訟法第469條所列第1款至第
    5款理由提起上訴時（第6款未準用，參照民事訴訟法第436
    條之32第2項規定），其上訴狀或理由書應揭示合於該條款
    之事實。如上訴人提起上訴，其訴狀所載，僅就原審取捨證
    據任加指摘，並未具體指出原判決違背何等法規，其上訴即
    難認為合法，最高法院著有71年臺上字第314號判例意旨足
    資參照。次按上訴不合法者，第二審法院應以裁定駁回之，
    民事訴訟法第444條第1項前段定有明文，且於小額事件之上
    訴程序亦準用之，此參照民事訴訟法第436條之32第2項規定
    自明。
二、本件上訴人係對小額訴訟之原審判決提起上訴，依其民事聲
    明上訴狀所載上訴意旨略謂：自車禍（上訴人為第3車）發
    生以來，上訴人認為與第1車主該沒有任何責任牽連。上訴
    人已賠償第2車修繕費用，第1車與第2車之追撞與上訴人無
    關，第1車所屬保險公司對上訴人訴訟，上訴人未曾收到任
    何文件以致未曾到庭抗告，上訴人只撞了第2車乃為事實，
    不應該再賠償第1車，並聲明：原判決廢棄。
三、按取捨證據認定事實屬於事實審法院之職權，若其認定並不
    違背法令，即不許任意指摘其認定不當，以為上訴理由（最
    高法院28年上字第1515號判例參照）。經查：上訴人前揭理
    由陳述，核屬係就原審取捨證據、認定事實之職權行使，指
    摘其為不當，並未具體表明原審判決係不適用何項法規、適
    用何項法規不當或有民事訴訟法第469條所列第1款至第5款
    之情形，難認對原審判決之如何違背法令已有具體之指摘，
    依首揭說明，其上訴自非合法，應逕予駁回。
四、依民事訴訟法第436條之32第1項準用同法第436條之19規定
    之結果，小額訴訟程序之第二審法院為訴訟費用之裁判時，
    應確定其訴訟費用額。查本件第二審訴訟費用額確定為新臺
    幣1,500元，爰依前開規定諭知如主文第2項所示。
五、據上論結，本件上訴為不合法，依民事訴訟法第436條之32
    第1項、第2項、第444條第1項、第95條、第78條、第436條
    之19第1項，裁定如主文。
中    華    民    國    99    年    11    月    29    日
                  民事第二庭  審判長法  官  王  銘
                                    法  官  呂麗玉
                                    法  官  吳崇道
正本證明與原本無異。
本裁定不得抗告。
中    華    民    國    99    年    11    月    29    日
                                    書記官

司法院資訊處製作；財團法人民間司法改革基金會備份。
